Inventaris van het archief van de Hoofdadministratie van het Kroondomein, (1822) 1823-1972 (1974)
Nationaal Archief, Den Haag
- Stukken betreffende afzonderlijke onderwerpen, B
  - Domeinbeheer, B.2
    - Financiële administratie, B.2.7
      - Tijdvak vanaf 1830, B.2.7.2
        - Algemeen, B.2.7.2.1
          - Stukken betreffende de controle van de rekening en verantwoording van de Koninklijke Houtvesterijen Het Loo., 1962 - 1973; 5097-5098; 1 pak en 1 omslag
            - Rapporten betreffende de controle van de rekening en verantwoording van het rentambt over de jaren 1963 - 1972, 1964 - 1973, 5098; pak
              De rapporten over de jaren 1965, 1967 en 1971 ontbreken.
          - Stukken betreffende gronden van het voormalig Kroondomein algemeen., 1964 - 1967; 7185; deel
          - Stukken betreffende het beantwoorden van vragen van het ministerie van Financiën naar aanleiding van de financiële verslagen over 1966 en 1968., 1967 - 1969; 5099; omslag
          - Stukken betreffende de gevolgen voor het Kroondomein van de per 1 januari 1969 van kracht wordende wet op de omzetbelasting 1968., 1968 - 1970; 5100; omslag
          - Stukken betreffende het opstellen van de begroting van het Kroondomein voor het dienstjaar 1972., 1971 - 1972; 5101; omslag
          - Stukken betreffende de afwikkeling van de na de afsluiting van de rekening van het Kroondomein over 1972 binnengekomen declaraties betreffende de dienstjaren 1971/1972., 1973 - 1974; 5102; omslag
          - Overzicht van de wijze waarop en door wie het jaarwerk (met uitzondering van het jaarverslag) bij de hoofdadministratie van het Kroondomein wordt samengesteld, met afschrift., z.d.; 5103; omslag
        - Rentambt Culemborg - Grave - Tiel - Arnhem, B.2.7.2.2
          - Stukken betreffende de door de bouwhoeve Erve Groot Veenhuizen (1043a) aan het Staverdense landgoed verschuldigde stedelijkheden en thuisen, aan welke erfdienstbaarheid aanvankelijk door de pachters, sinds 1881 door het Kroondomein werd voldaan., 1869 - 1940; 5104; omslag
            Aanvankelijk viel de erve onder rentambt Arnhem, later onder rentambt/afdeling Amersfoort.
          - Maandstaten houdende ontvangsten en uitgaven van het rentambt., 1937; 5105; omslag
          - Grootboeken., 1938 - 1960; 5106-5116; 11 delen
            - 1938 - 1939, 5106
            - 1940, 5107
            - 1942, 5108
            - 1947 - 1948, 5109
            - 1949 - 1950, 5110
            - 1951 - 1952, 5111
            - 1953 - 1954, 5112
            - 1955 - 1956, 5113
            - 1957 - 1958, 5114
            - 1959, 5115
            - 1960, 5116
          - Journalen van het rentambt Culemborg - Grave - Amersfoort - Arnhem., 1942 - 1945; 7186; pak
          - Stukken betreffende de financiële vergoeding van de geleden defensieschade naar aanleiding van de onteigening van percelen grond onder de gemeente Mill, ten behoeve van de aanleg van het Peelkanaal., 1946 - 1947; 5117; omslag
          - Memorialen., 1947 - 1960; 5118-5120; 3 omslagen
            - 1947 - 1954, 5118
            - 1955 - 1957, 5119
              Rentambt Grave - Amersfoort - Arnhem.
            - 1958 - 1960, 5120
              Rentambt Culemborg - Grave - Tiel - Arnhem.
          - Grootboeken., 1955 - 1958; 5121-5122; 2 delen
            - 1955 - 1956, 5121
            - 1957 - 1958, 5122
          - Grootboekkaarten van het rentambt Culemborg - Tiel - Grave - Arnhem., 1961 - 1973; 7187; kaartsysteem
          - Staten houdende de begrotingen normaal onderhoud gebouwen 1969 en 1972., 1969, 1972; 5123; omslag
          - Rentambt Culemborg, B.2.7.2.2.1
            - Staten houdende siering (raming) van de kosten van werken, voorgedragen door de rentmeester., 1834 - 1939; 5124-5125; 1 pak en 1 omslag
              - 1834 - 1884, 5124
              - 1885 - 1939, 5125; pak
            - Staten aanwijzende de voor ieder perceel betaalde grond-, polder- en andere lasten, het onderhoud enzovoort., 1839 - 1856; 5126; pak
            - Rekening en verantwoording van de 10% rekening verkoping van tienden over de jaren 1840-1884., 1841 - 1885; 5127; pak
            - Algemene overzichten inzake de opbrengsten en ontvangsten., 1844 - 1883; 5128-5129; 2 pakken
              - 1844 - 1856, 5128
              - 1857 - 1883, 5129
            - Jaarstaten van ontvangsten en uitgaven, jaargangen 1853 en 1865., 1854, 1866; 5130; omslag
            - Stukken betreffende de herziening van de belastbare opbrengst van ongebouwde en gebouwde eigendommen., 1885 - 1905; 5131; omslag
              Bij de wet van 25 april 1879, Stbl. 89 en de wet van 2 mei 1897, Stbl. 124 zijn bepalingen gemaakt omtrent de herziening van de belastbare opbrengst van ongebouwde (1879) en gebouwde (1897) eigendommen.
            - Stukken betreffende het doen van een financiële bijdrage uit de opbrengst van het rentambt ten behoeve van de instandhouding van de korenmolen te Leerdam., 1921 - 1922; 5132; omslag
            - Begroting van kosten en werken, voorgedragen door de rentmeester van het Kroondomein voor het maken van bruggen en damhoofden., 1933; 5133; omslag
            - Rentambt Culemborg - Tiel, B.2.7.2.2.1.1
              - Rekening van ontvangsten en uitgaven van de 10% rekening tienden over 1831, 1832, 1835 en 1840., 1832 - 1840; 5134; omslag
            - Rentambt Culemborg - Grave - Arnhem, B.2.7.2.2.1.2
              - Staten houdende siering (raming) van kosten van werken, voorgedragen door de rentmeester van het rentambt/afdeling Grave., 1832 - 1934; 5135-5139; 5 pakken
                - 1832 - 1856, 5135
                - 1885 - 1898, 5136
                - 1899 - 1905, 5137
                - 1906 - 1913, 5138
                - 1914 - 1934, 5139
              - Staat aanwijzende de voor ieder leggernummer betaalde grond-, polder- en andere lasten, kosten van onderhoud enz., gedurende het jaar 1936., 1937; 5140; stuk
            - Rentambt Culemborg - Tiel, B.2.7.2.2.1.3
              - Algemene staat van grond, en andere lasten verschuldigd door de goederen van de Algemene Nederlandsche Maatschappij ter begunstiging van de Volksvlijt gelegen in het ressort van de kantoren Tiel en Culemborg., 1930 - 1932; 5141; omslag
              - Memorialen., 1955 - 1957; 5142; omslag
          - Rentambt Grave, B.2.7.2.2.2
            - Rekening en verantwoording van ontvangsten en uitgaven van de 10% onkosten van de verpachtingen van tienden (de zgn. 10% onraadspenningen) over de jaren 1830-1884., 1831 - 1885; 5143; pak
            - Staat van betaalde lasten wegens de Bourhoeven en Landerijen en Tienden van de Algemene Nederlandsche Maatschappij ter bevordering van de Volksvlijt in de kantoren Grave en Boxmeer over 1830, 1831 en 1832., 5144; stuk
            - Staten aanwijzende de voor ieder perceel betaalde grond-, polder- en andere lasten, het onderhoud enzovoort., 1839 - 1857; 5145; pak
            - Algemene overzichten inzake de opbrengsten en ontvangsten., 1844 - 1883; 5146; pak
            - Stukken betreffende een geschil met het polderbestuur inzake de heffing van dijklasten Polder van Megen., 1884 - 1890; 5147; omslag
            - Stukken betreffende de herziening van de belastbare opbrengst van ongebouwde en gebouwde eigendommen., 1885 - 1923; 5148; omslag
          - Rentambt Tiel, B.2.7.2.2.3
            - Staten aanwijzende de voor ieder perceel betaalde grond-, polder- en andere lasten, het onderhoud enzovoort., 1839 - 1856; 5149; pak
            - Rekening en verantwoording van de 10% rekening onkosten van de verpachtingen van tienden over de jaren 1840-1863., 1841 - 1864; 5150; omslag
            - Algemene overzichten inzake de opbrengsten en ontvangsten., 1844 - 1883; 5151; pak
            - Staten houdende siering (raming) van de kosten van werken, voorgedragen door de rentmeester., 1847 - 1939; 5152
            - Stukken betreffende de herziening van de belastbare opbrengst van ongebouwde eigendommen., 1885 - 1889; 5153; omslag
            - Maandstaten houdende ontvangsten en uitgaven van het rentambt., 1937; 5154; omslag
            - Grootboeken., 1938 - 1954; 5155-5161; 7 delen
              - 1938 - 1939, 5155
              - 1940, 5156
              - 1942, 5157
              - 1947 - 1948, 5158
              - 1949 - 1950, 5159
              - 1951 - 1952, 5160
              - 1953 - 1954, 5161
            - Memorialen, journalen, jan. 1939 - dec. 1941., 1939 - 1941; 5162
              omslag.
            - Journalen., 1942 - 1945; 7188
            - Memorialen., 1947 - 1954; 5163; omslag
              1950 ontbreekt.
          - Rentambt Arnhem, B.2.7.2.2.4
            - Rekening en verantwoording van ontvangsten en uitgaven van de 10% onkosten van de verpachtingen van tienden (de zgn. 10% onraadspenningen) over de jaren 1831-1884., 5164; pak
            - Staten aanwijzende de voor ieder perceel betaalde grond-, polder- en andere lasten, het onderhoud enzovoort., 1839 - 1856; 5165; omslag
            - Algemene overzichten inzake de opbrengsten en ontvangsten., 1844 - 1883; 5166; pak
            - Stukken betreffende de herziening van belastbare opbrengst van ongebouwde en gebouwde eigendommen., 1885 - 1905; 5167; omslagen
            - Staten houdende siering (raming) van de kosten van werken, voorgedragen door de rentmeester., 1893 - 1930; 5168
            - Rentambt Amersfoort, B.2.7.2.2.4.1
              - Stukken betreffende de herziening van de belastbare opbrengst van gebouwde eigendommen., 1903 - 1905; 5169; omslag
              - Staten houdende siering (raming) van de kosten van werken, voorgedragen door de rentmeester., 1904 - 1938; 5170
              - Maandstaten houdende ontvangsten en uitgaven van het rentambt., 1937; 5171; omslag
                Augustus en november niet aangetroffen.
              - Grootboek., 1938 - 1939; 5172; deel
              - Memorialen, journalen, 1 jan. 1938 - 31 dec. 1939., 1938 - 1939; 5173; omslag
              - Memorialen., 1959 - 1960; 5174; omslag
              - Grootboeken., 1959 - 1973; 5175, 7189; 1 deel en 1 kaartsysteem
                - 1959 - 1960, 5175; deel
                - 1961 - 1973, 7189; kaartsysteem
              - Stukken betreffende de aflossing door pachter J. van den Ham te Putten van de aan hem verleende lening voor de bouw van twee gierkelders., 1969 - 1971; 5176; omslag
        - Rentambt Het Loo, B.2.7.2.3
          - Algemene overzichten inzake de opbrengsten en ontvangsten., 1863 - 1883; 5177; omslag
          - Staat van verdeling van de huren en lasten van de goederen, welke ingevolge de wet van 1 mei 1863 (Stb. 42) op 1 juli 1863 aan het Kroondomein zijn overgegaan, alsmede staten van de inkomsten van bouwhoeven en landerijen, uitgekeerd aan A.A. Verkouteren, als rentmeester van het Kroondomein., 1864; 5178; omslag
          - Stukken betreffende de siering (raming) van kostern van werken, voorgedragen door de rentmeester., 1864 - 1907; 5179-5180; 1 pak en 1 omslag
            - 1864 - 1885, 5179; pak
            - 1886 - 1907, 5180
          - Door de rentmeester deugdelijk verklaarde staten houdende verantwoording van door H.M. de Koningin gedane giften aan het rentambt ten behoeve van o.a. de aanleg van wegen en nieuwe aanplantingen., 1904 - 1906; 5181; omslag
          - Staat houdende rekening en verantwoording van hetgeen is ontvangen wegens 10% geheven van de openbare en onderhandse verkopingen gehouden in 1907., 5182; stuk
          - Memorialen, journalen, 1 jan. 1938 - 31 dec. 1941., 1938 - 1941; 5183; omslag
          - Grootboeken., 1938 - 1963; 5184-5186; 2 delen en 1 omslag
            - 1938 - 1940, 5184
            - 1947 - 1960, 5185
            - 1963, 5186; kaartsysteem
          - Journaal., 1942; 5187; omslag
          - Staten houdende de vorderbare, aangezuiverde en op 31 december achterstallige domeininkomsten over de jaren 1946 - 1951., 1945 - 1951; 5188; omslag
          - Stukken betreffende de financiële controle van het paviljoen De Echoput., 1947 - 1957; 5189-5192; 4 omslagen
            - Uitgaande brief aan de accountant, heer J.M. Geurts, met een ontwerpbalans, een ontwerp-exploitatierekening, alsmede een ontwerp-kostenspecificatie ten behoeve van de op te maken balans en winst- en verliesrekening van de Echoput, met bijlagen, 1947, 5189
            - Staten aangevende de ontvangsten en inkopen dranken, en de ontvangsten en inkopen keuken over de jaren 1946/1947 en 1947/1948, 1947 - 1948, 5190
            - Exploitatierekeningen, balansen alsmede kostenspecificaties over de jaren 1946/1947, 1948/1949, 1949/1950, opgemaakt door accountant J.M. Geurts, 1947 - 1950, 5191
            - Resultatenrekening over 1955/1956, alsmede een beknopt rapport inzake de resultaten van de exploitatie van het paviljoen, 1957, 5192
          - Memoriaal., 1947 - 1960; 5193; deel
          - Staten houdende afrekeningen van het rentambt over 1949 - 1962., 1949 - 1963; 5194; omslag
            Bij de afrekeningen over 1949 - 1955 zijn bijgevoegd (beknopte) rapporten betreffende de controle van het paviljoen De Echoput over 1948/1949 - 1954/1955.
          - Balans en Verlies- en Winstrekening., 1957 - 1959; 5195; omslag
          - Opgave van de bruto-opbrengst van de verpachte boerderijen, los land en diverse opbrengsten, met begeleidend schrijven van de rentmeester., 1960; 5196; omslag
          - Stukken betreffende het verrichten van investeringen in het rentambt, alsmede de financiering ervan., 1966; 5197; omslag
          - Stukken betreffende het verrichten van investeringen in het rentambt, alsmede een overzicht van de oorzaken van de snelle verslechtering van de financiële resultaten van het rentambt., 1967; 5198; omslag
          - Begrotingen voor de jaren 1968 - 1972 van het Centraal Bureau, Houtvesterij Gortel en Houtvesterij Hoog Soeren., 1967 - 1971; 5199-5202; 4 omslagen
            - 1968, 1967 - 1969, 5199
            - 1969, 1968 - 1969, 5200
            - 1971, 1971, 5201
            - 1972, 1972, 5202
              Bevat tevens stukken betreffende uit te voeren reparaties en verbouwingen aan De Echoput.
          - Stukken betreffende het langs gerechtelijke weg innen van de vordering op de NV Faber te Assen wegens houtleverantie., 1969; 5203; omslag
          - Stukken betreffende de controle van de rekening en verantwoording van het rentambt Het Loo over de jaren 1971 en 1972., 1972 - 1973; 5204; omslag
        - Rentambt Hulst - Middelburg - Goes, B.2.7.2.4
          - Memorialen., 1960 aug. - dec.; 5205; omslag
          - Notulen van de vergaderingen van de Pachterscommissie., 1960 - 1972; 5206; omslag
          - Rekeningen en begrotingen van het Calamiteuze Waterschap Walsoorden over de jaren 1961 - 1965., 1961 - 1964; 5207; omslag
          - Grootboekkaarten., 1961 - 1973; 7190; kaartsysteem
          - Jaarrekeningen van de ontvangsten en uitgaven van de Oranjepolder op Walcheren., 1962 - 1964; 5208-5209; 2 omslagen
            - 1962 - 1964, 5208
            - 1963 - 1964, 5209
          - Begroting van het onderhoudswerk 1964., 1963; 5210; omslag
          - Stukken betreffende het indienen van een bezwaarschrift bij Gedeputeerde Staten van Zeeland naar aanleiding van de uitkomsten van de schatting en vaststelling van de grootte en de pachtwaarde van de gronden in het Calamiteuze Waterschap Walsoorden., 1963 - 1964; 5211; omslag
          - Rentambt Hulst, B.2.7.2.4.1
            - Staten van het gehele bedrag der opbrengsten van de domeinen aankomende de Algemene Nederlandsche Maatschappij ter begunstiging van de Volksvlijt te Brussel en ressorterende onder het kantoor te Hulst., 1830 - 1834; 5212; omslag
            - Staat aangevende per leggernummer de opbrengsten van de goederen onder het kantoor Hulst over de jaren 1830 - 1832, concept., ca. 1832; 5213; katern
            - Staat houdende een leggernummersgewijze vergelijking van de opbrengsten van de in 1825 en 1832 gehouden verpachtingen van landerijen onder het kantoor Hulst., ca. 1832; 5214; katern
            - Stukken betreffende het verzoek tot het calamiteus verklaren van de negen polders, behorende tot de watering van Walsoorden., 1832 - 1844; 5215-5216; 2 pakken
              De polders werden calamiteus verklaard bij KB van 26 sep. 1844, nr. 52.
              - 1832 - 1842, 5215
              - 1843 - 1844, 5216
            - Staten houdende siering (raming) van de kosten van werken, voorgedragen door de rentmeester., 1832 - 1938; 5217-5218; 1 pak en 1 omslag
              - 1832 - 1900, 5217; pak
              - 1901 - 1938, 5218; omslag
            - Staat houdende de verdeling van lasten betaald over 1837 van kantoor Hulst van de Algemene Nederlandsche Maatschappij ter begunstiging van de Volksvlijt., 5219; omslag
            - Staten aanwijzende de voor ieder perceel betaalde grond-, polder- en andere lasten, het onderhoud enzovoort., 1839 - 1882; 5220-5222; 3 omslagen
              - 1839 - 1844, 5220
              - 1845 - 1856, 5221
              - 1881 - 1882, 5222
            - Algemene overzichten inzake de opbrengsten en ontvangsten., 1844 - 1883; 5223; pak
            - Jaar- en maandstaten van betaalde daglonen en aangekochte materialen voor het onderhoud van wegen in de negen polders, uitmakende de watering van Walsoorden (later Calamiteuze Waterschap Walsoorden)., 1847 - 1883; 5224-5225; 2 pakken
              - 1847 - 1869, 5224
              - 1870 - 1883, 5225
            - Rekening en verantwoording van hetgeen door de rentmeester is ontvangen wegens contributie, ingevolge art. 15 van de pachtvoorwaarden, verschuldigd door de pachters van Domeinen, gelegen in de negen polders, uitmakende de watering van Walsoorden (later Calamiteuze Waterschap Walsoorden)., 1847 - 1883; 5226; omslag
            - Stukken betreffende de betaling van het zgn. dijkgeschot aan het Calamiteuze Waterschap Walsoorden., 1854 - 1872; 5227; omslag
            - Rekening en verantwoording van hetgeen is ontvangen wegens contributie ad 40 cent per hectare tot onderhoud van de wegen, ingevolge art. 39 van de algemene pachtvoorwaarden verschuldigd door de pachters van het Kroondomein, van gronden gelegen in de negen polders van het Calamiteuze Waterschap Walsoorden., 1884 - 1925; 5228-5229; 2 omslagen
              - 1884 - 1917, 5228
              - 1918 - 1925, 5229
                Het jaar 1924 ontbreekt.
            - Stukken betreffende de herziening van de belastbare opbrengst van ongebouwde en gebouwde eigendommen., 1885 - 1905; 5230; omslag
            - Staten aanwijzende de assurantie tegen brandschade der liggende waarden., 1899, 1904; 5231; omslag
            - Begroting van kosten en werken, voorgedragen door de rentmeester van het Kroondomein, voor het onderhoud van de wegen, met correspondentie tussen de rentmeester en de administrateur., 1931 - 1939; 5232; omslag
            - Stukken betreffende de afhandeling van het geschil omtrent het verharden met straatkeien van de Oude weg van de Visschersverkorting af tot de Molenverkorting met de totale lengte van 2587 meter in de Canisvlietpolder., 1933; 5233; omslag
            - Maandstaten houdende ontvangsten en uitgaven van het rentambt., 1937; 5234; omslag
            - Memorialen, journalen, 1 jan. 1938 - 31 dec. 1940., 1938 - 1940; 5235; omslag
            - Memorialen, journalen, 1 jan. 1938 - 31 dec. 1942., 1938 - 1942; 5236; omslag
            - Grootboeken., 1938 - 1960; 5237-5246; 10 delen
              - 1938, 5237
              - 1940, 5238
              - 1942, 5239
              - 1947 - 1948, 5240
              - 1949 - 1950, 5241
              - 1951 - 1952, 5242
              - 1953 - 1954, 5243
              - 1955 - 1956, 5244
              - 1957 - 1958, 5245
              - 1959 - 1960, 5246
            - Grootboeken van Eigen Bedrijf., 1939 - 1947; 5247-5249; 3 delen
              - 1938 - 1941, 5247
              - 1942, 5248
              - 1947, 5249
            - Journalen., 1942 - 1945; 7191; pak
            - Stukken betreffende het toezenden, bespreken en goedkeuren van de jaarlijkse begroting van uitgaven voor 1946 van het rentambt en van het Eigen Bedrijf, alsmede het verlenen van kredieten ten behoeve van dit rentambt., 5250; omslag
            - Memorialen., 1947 - 1960 juli; 5251; pak
          - Rentambt Middelburg, B.2.7.2.4.2
            - Staat aangevende de begroting van de Oranjepolder, dienstjaar 1830., 5252; stuk
            - Staten aanwijzende de voor ieder perceel betaalde grond-, polder- en andere lasten, het onderhoud enzovoort., 1839 - 1856; 5253; omslag
            - Algemene overzichten inzake de opbrengsten en ontvangsten., 1844 - 1883; 5254; omslag
              Afd. Middelburg, rentambt Middelburg - Goes.
            - Stukken betreffende een geschil met het centrale bestuur van Walcheren inzake de betaling van situatiegelden van de Oranjepolder (perceelnr. 484/1 van de legger)., 1854 - 1856; 5255; omslag
            - Staat in grafiekvorm van de opbrengsten gedurende 25 jaar, periode 1858-1882., 1883; 5256; stuk
            - Stukken betreffende de herziening van de belastbare opbrengst van ongebouwde en gebouwde eigendommen., 1885 - 1905; 5257; omslag
            - Staten van algemene uitgaven in verband met de ontginning van vronen onder Vrouwenpolder, over de jaren 1902 - 1912., 1903 - 1913; 5258; omslag
            - Staten van ontvangsten van door het Kroondomein in 1903 verkochte artikelen, over de jaren 1903 - 1912., 1903 - 1913; 5259; omslag
            - Staten van losse goederen aangekocht ten behoeve van de ontginningen door het Kroondomein, over de jaren 1901 - 1911., 1904 - 1912; 5260; omslag
            - Staten van ontvangsten en uitgaven in verband met de exploitatie van diverse goederen., 1904 - 1913; 5261-5264; 4 omslagen
              - Exploitatie van varkens, over de jaren 1902 - 1910, 1904 - 1910, 5261
              - Exploitatie van paarden, over de jaren 1902 - 1912, 1904 - 1913, 5262
              - Exploitatie van de Vroonweide, over de jaren 1906 - 1912, 1906 - 1913, 5263
              - Exploitatie van bolgewassen, over de jaren 1906 - 1912, 1909 - 1913, 5264
            - Berekeningsstaten van het winstbedrag van vaste arbeiders over de jaren 1906 - 1912., 1906 - 1913; 5265; omslag
          - Rentambt Goes, B.2.7.2.4.3
            - Algemene overzichten inzake de opbrengsten en ontvangsten., 1844 - 1883; 5266; pak
            - Stukken betreffende de herziening van de belastbare opbrengst van ongebouwde en gebouwde eigendommen., 1885 - 1905; 5267; omslag
        - Rentambt Schiedam, B.2.7.2.5
          - Staten aanwijzende de voor ieder perceel betaalde grond-, polder- en andere lasten, het onderhoud enzovoort., 1839 - 1857; 5268; omslag
          - Algemene overzichten inzake de opbrengsten en ontvangsten., 1847 - 1871; 5269; omslag
          - Stukken betreffende de herziening van de belastbare opbrengst van ongebouwde en gebouwde eigendommen., 1885 - 1905; 5270; omslag
          - Maandstaten houdende ontvangsten en uitgaven van het rentambt., 1937; 5271; omslag
            Februari niet aangetroffen.
          - Memorialen, journalen, jan. 1938 - dec. 1939., 1938 - 1939; 5272
          - Journalen., 1942 - 1944; 7192; pak
          - Memorialen., 1947 - 1960; 5273; omslag
          - Grootboeken., 1947 - 1964; 5274-5281; 7 delen en 1 omslag
            - 1947 - 1948, 5274
            - 1949 - 1950, 5275
            - 1951 - 1952, 5276
            - 1953 - 1954, 5277
            - 1955 - 1956, 5278
            - 1957 - 1958, 5279
            - 1959 - 1960, 5280
            - 1961 - 1964, 5281; omslag
        - Rentambt Werkendam - Tholen - Roosendaal - Oosterhout - Dordrecht, B.2.7.2.6
          - Stukken betreffende het geschil met de Vereniging de Biesbosch inzake het heffen van havengelden., 1936; 5282; omslag
          - Grootboeken., 1938 - 1973; 5283-5293, 7193-7194; 11 delen en 2 kaartsystemen
            - 1938 - 1939, 5283
            - 1940, 5284
            - 1942, 5285